臺北高等行政法院裁定
110年度交抗再字第17號
聲  請  人  柳約有                                      

相  對  人  新北市政府交通事件裁決處


代  表  人  李忠台（處長）
上列當事人間交通裁決事件，聲請人對於中華民國110年10月7日
本院110年度交抗再字第11號裁定，聲請再審，本院裁定如下：
　　主  文
再審之聲請駁回。
再審訴訟費用新臺幣參佰元由聲請人負擔。 
　　理  由
一、按對於確定裁定聲請再審，應依行政訴訟法第283條準用第2
    77條第1項第4款之規定表明再審理由，此為必須具備之程式
    。所謂表明再審理由，必須指明確定裁定有如何合於再審事
    由之具體情事，始為相當。倘僅泛言有何條款之再審事由，
    而無具體情事者，尚難謂已合法表明再審理由。如未表明再
    審理由，法院無庸命其補正。上開規定，依行政訴訟法第23
    7條之9第3項規定，於交通裁決事件之再審準用之。是對於
    交通裁決事件聲請再審，應依行政訴訟法第283條準用第277
    條第1項第4款之規定，表明再審理由，此為必須具備之程式
    。又聲請再審，係對於確定裁定聲明不服之非常救濟程序，
    必須就該聲明不服之確定裁定為前述說明之具體指摘。如聲
    明對某件確定裁定為再審，但所主張之理由，係指摘前程序
    確定判決或前次再審判決或確定裁定如何違法；對聲明不服
    的確定裁定則未指明任何法定再審理由，亦難認為已合法表
    明再審理由，應以其聲請再審為不合法。
二、本件聲請人前經相對人以其於民國107年11月28日15時35分
    許，駕駛所有之車牌號碼0000-00號自用小客車（下稱系爭
    車輛），在新北市新莊區中華路2段與中原路交岔路口，有
    「一、非遇突發狀況，在車道中暫停；二、非遇突發狀況，
    在行駛中於車道暫停（處車主）」之違規事實為由，依行為
    時道路交通管理處罰條例第43條第1項第4款及第2項、第63
    條第1項第3款、第24條第1項第3款等規定，於108年6月19日
    以新北裁催字第48-CV2726521號違反道路交通管理事件裁決
    書裁處聲請人罰鍰新臺幣1萬8,000元、記違規點數3點、並
    應參加道路交通安全講習及吊扣汽車牌照3個月。聲請人不
    服，循序提起行政訴訟，經臺灣新北地方法院（下稱原審法
    院）以108年度交字第277號判決（下稱前程序判決）駁回其
    訴，復經本院以108年度交上字第255號裁定駁回其上訴（下
    稱前程序裁定）而告確定。聲請人不服，對前程序判決提起
    再審之訴，及對前程序裁定聲請再審，經本院以108年度交
    上再字第29號裁定，將有關提起再審部分裁定移送於原審法
    院；就有關聲請再審部分裁定駁回確定。嗣原審法院就聲請
    人對前程序判決提起再審之訴部分，以109年度交再字第1號
    判決駁回確定，聲請人不服，對之提起再審之訴，經原審法
    院以109年度交再字第4號裁定駁回，復經本院以109年度交
    抗字第36號裁定駁回其抗告確定。聲請人仍不服，對該本院
    裁定聲請再審，經本院以110年度交抗再字第4號裁定（下稱
    110交抗再4號裁定）駁回。聲請人再對本院110交抗再4號裁
    定聲請再審，經本院110年度交抗再字第11號裁定（下稱原
    確定裁定）駁回其再審聲請確定。聲請人復對原確定裁定聲
    請再審。
三、聲請意旨略以：經查動態錄影光碟畫面右下方顯示之時間20
    18/11/28 15：35：05開始的3秒鐘之內，確有檢舉人突然開
    始故意對聲請人連續密集按鳴喇叭約3秒之事實，因聲請人
    直覺認為兩車可能勾到發生車禍，為免移動車輛破壞現場，
    才依法將系爭車輛停住並往後方察看，發現兩車沒有勾住情
    形即直接駛離。錄影錄音全程消音變造，與本件交通事件裁
    判裁量主文係「非遇突發狀況在車道中暫停」明顯矛盾。該
    主文又與本件裁判理由「聲請人是因為聽見了檢舉人對聲請
    人鳴喇叭持續大概有3秒鐘之原因在車道中停車」之情事矛
    盾，爰依行政訴訟法第273條第1項第2款規定聲請再審等語
    。
四、經查，聲請人行政訴訟再審聲請狀內所陳各節，無非重述其
    對於前程序判決不服之理由，惟對所聲請再審之原確定裁定
    是以其未具體敘明再審事由，認其再審聲請不合法予以駁回
    之內容，究竟有如何該當於行政訴訟法第273條第1項第2款
    所定再審事由及其具體情事，並未予以敘明，依上開規定及
    說明，其再審聲請自非合法，應予駁回。又當事人就同一事
    件對於本院所為歷次之裁判聲請再審，必須其對最近一次裁
    判之再審有理由，本院始得進而審究其前此歷次裁判有無再
    審理由，依上開所述，聲請人本件再審之聲請既不合法，從
    而，其關於本院前此歷次裁判部分之指摘，本院即毋須審究
    ，併予指明。
五、據上論結，本件再審之聲請為不合法，依行政訴訟法第237
    條之8第1項、第237條之9第3項、第283條、第278條第1項、
    第104條，民事訴訟法第95條、第78條，裁定如主文。
中　　華　　民　　國　　111 　年　　1 　　月　　24　　日
                    臺北高等行政法院第六庭
                              審判長法  官　陳心弘
                                    法  官　郭銘禮
                                    法  官　林淑婷 
上為正本係照原本作成。
不得抗告。
中　　華　　民　　國　　111 　年　　1 　　月　　25　　日
                                    書記官  黃玉鈴